【裁判字號】    88,易,477
【裁判日期】    890128
【裁判案由】    竊盜等
【裁判全文】
臺灣臺東地方法院刑事判決                          八十八年度易字第四七七號
    公  訴  人  臺灣台東地方法院檢察署檢察官
    被      告  甲○○
右列被告因竊盜等案件，經檢察官提起公訴（八十八年度偵字第二一九六號），本院
判決如左：
    主  文
甲○○竊盜，累犯，處有期徒刑捌月。又行使偽造私文書，足以生損害於公眾及他人
，累犯，處有期徒刑捌月。應執行有期徒刑壹年貳月。
偽造之「乙○○」署押壹枚沒收之。
    事  實
一、甲○○前分別因違反麻醉藥品管理條例（現修訂為管制藥品管理條例）及犯贓物
    罪，分別經臺灣台東地方法院判處有期徒刑七月及臺灣高等法院花蓮分院判處拘
    役五十日，兩案接續執行，於民國八十三年八月十七日執行完畢。仍不知悔改，
    於八十八年五月八日晚上十時許，央求其朋友乙○○開車搭載其前往花蓮火車站
    搭車，途中趁乙○○疏於注意之際，竟意圖為自己不法之所有，竊取乙○○放置
    於車內手提包內之皮夾，內有乙○○之國民身分證、駕照、健保卡各一張，支票
    三張及信用卡二張。得手後復另行起意，意圖為自己不法之所有，持前所竊得二
    張信用卡中之一張，由匯豐銀行發卡之信用卡，於同日晚上十時四十三分許，至
    位於花蓮市○○○路十三號，聯合信用卡特約商店金寶貝ＫＴＶ，刷卡消費新台
    幣（以下同）一萬元，並欺騙該店負責人尤俊義，稱乙○○為其女友，而偽簽「
    乙○○」之姓名署押於簽帳單之私文書上，足以生損害於匯豐銀行、特約商店確
    認持卡人身份之正確性，及乙○○之權利，並使該商店陷於錯誤，詐得一萬元之
    不法利益。嗣經乙○○發現皮包及信用卡等失竊報警，為警循線查獲，並扣得偽
    造「乙○○」署押之簽帳單一張。
二、案經花蓮縣警察局花蓮分局報請臺灣花蓮地方法院檢察署，呈請臺灣高等法院花
    蓮分院檢察署檢察長核轉臺灣台東地方法院檢察署檢察官偵查起訴。
    理  由
一、訊據被告甲○○固對於前述竊取乙○○皮包及皮包內物品，以及持其中一張信用
    卡消費並偽簽「乙○○」姓名於簽帳單之犯罪事實坦承不諱，惟辯稱：因乙○○
    前曾積欠其借款未還，當天見皮包掉在其腳旁，遂竊取之云云。惟查：被告所為
    前述竊盜之行為，核與被害人乙○○於警訊及本院審理指述之情節相符，偽造乙
    ○○署押之行為，亦與證人即被告持以消費之商店金寶貝ＫＴＶ負責人尤俊義於
    警訊中之指證相符，且有匯豐銀行之帳單、偽簽有「乙○○」署押之簽賬單各一
    件附卷足證，被告所為抗辯即便屬實，對其犯罪行為之成立亦無影響。被告犯行
    事證明確，應予論罪科刑。
二、核被告竊取乙○○皮包及其內財物之行為，係犯刑法第三百二十條第一項之竊盜
    罪。另行起意持乙○○信用卡至特約商店消費，並偽簽「乙○○」署押一枚於簽
    帳單，持以行使，致發卡銀行、特約商店陷於錯誤，允其消費得利一萬元之行為
    ，係犯刑法第二百十條偽造私文書、第二百十六條行使偽造私文書罪及第三百三
    十九條第二項之詐欺得利罪，其前階段偽造之低度行為，為後階段行使之高度行
    為所吸收，僅論以行使偽造私文書罪已足，不另論偽造私文書罪；而詐欺得利罪
    之犯行與行使偽造私文書罪，有手段、目的及方法、結果之牽連關係，為牽連犯
    ，應依刑法第五十五條從一重之行使偽造私文書罪處斷。至所犯竊盜罪及行使偽
    造私文書罪，二罪犯意各別，罪名不同，行為態樣有異，應予分論併罰。
    爰審酌被告竟不顧及與被害人間之朋友關係而仍竊取朋友財物，及犯罪手段尚屬
    輕微、犯罪後已償還被害人之損失，業據被害人乙○○供稱在卷，犯罪後坦承犯
    行之良好態度等一切犯罪情狀，各分別量處如主文所示之刑，並定其應執行之刑
    。又偽造之「乙○○」署押一枚，應依刑法第二百十九條義務沒收之規定，爰併
    宣告沒收之。
據上論斷，應依刑事訴訟法第二百九十九條第一項前段，刑法第三百二十條第一項、
第二百十條、第二百十六條、第三百三十九條第二項、第五十五條、第五十一條第五
款、第四十七條、第二百十九條，罰金罰鍰提高標準條例第一條前段，判決如主文。
本案經檢察官劉昀到庭執行職務
中    華    民    國      八十九      年      一      月    二十八      日
                                  臺灣臺東地方法院刑事庭
                                      法  官  錢  建  榮
右正本證明與原本無異。
如不服本判決，應於判決送達後十日內向本院提出上訴狀。（須附繕本）
「切勿逕送上級法院」
                                      書記官  吳  伯  方
中    華    民    國八十九      年      二      月      一        日
附記：
刑法第三百二十條第一項：
意圖為自己或第三人不法之所有，而竊取他人之動產者，為竊盜罪，處五年以下有期
徒刑、拘役或五百元以下罰金。
刑法第二百十條
偽造、變造私文書，足以生損害於公眾或他人者，處五年以下有期徒刑。
刑法第二百十六條
行使第二百十條至第二百十五條之文書者，依偽造、變造文書或登載不實事項或使登
載不實事項之規定處斷。
刑法第三百三十九條第二項：
以前項方法得財產上不法之利益或使第三人得之者亦同。
刑法第二百十九條
偽造之印章、印文或署押，不問屬於犯人與否，沒收之。


司法院資訊處製作；財團法人民間司法改革基金會備份。
